【裁判字號】    96,易,3754
【裁判日期】    970131
【裁判案由】    竊盜
【裁判全文】
臺灣板橋地方法院刑事判決              96年度易字第3754號
公  訴  人  臺灣板橋地方法院檢察署檢察官
被      告  乙○○
                    （現於臺灣臺北看守所另案羈押中）
上列被告因竊盜案件，經檢察官提起公訴（96年度偵字第23925
、26735 號），被告於本院準備程序進行中，就被訴犯罪事實為
有罪之陳述，本院告知簡式審判程序之旨，並聽取其與公訴人之
意見後，經本院裁定行簡式審判程序審理後，判決如下：
    主  文
乙○○踰越安全設備於夜間侵入住宅竊盜，累犯，處有期徒刑壹
年；又竊盜，累犯，處有期徒刑參月。應執行有期徒刑壹年貳月
。
    事  實
一、乙○○前有多次竊盜前科，且於93、94年間因竊盜及施用毒
    品等案件，分別經本院以93年度易字第934 號刑事判決處有
    期徒刑10月確定，及臺灣臺北地方法院（下稱臺北地院）以
    93年度易字第1689號刑事判決處有期徒刑4 月，並得易科罰
    金確定及以94年度易字第96號刑事判決處有期徒刑5 月，並
    得易科罰金確定，嗣經臺北地院以94年度聲字第716 號刑事
    裁定上開三罪刑，定應執行有期徒刑1 年5 月確定，並於民
    國95年6 月5 日縮短刑期執行完畢出監。詎其仍不知悔改，
    竟基於意圖為自己不法所有之犯意，分別為下列竊盜犯行：
(一)、於96年7 月10日晚上7 時30分許，前往臺北縣板橋巿新興路
    58號2 樓，趁同樓之3 號房屋主丙○○及同樓之6 號房屋主
    丁○○均不在房內之際，先拆卸丙○○房間之氣窗後，攀爬
    踰越該氣窗而侵入屋內，徒手竊取丙○○所有之筆記型電腦
    1 台、金項鍊2 條、隨身聽1 台及現金新臺幣 (下同)10,00
    0 元，得手後，接續攀爬踰越丁○○房間未上鎖之窗戶而侵
    入該屋內，徒手竊取丁○○所有之白色勞力士手錶、玉鐲、
    天珠手鐲及戒指各1 只及金項鍊3 條，得手後，隨即逃離現
    場；嗣經丙○○、丁○○於同日返家後發現並報警處理，為
    警在現場採得指紋，經鑑驗比對結果係乙○○之指紋，始查
    知上情。
(二)、於同年10月29日1 時許，在臺北縣永和市○○街○ 段88巷23
    號前，趁甲○○所有車牌號碼179-BNC 號重型機車之鑰匙插
    在車上未拿走之際，徒手竊取該機車，得手後，供己代步之
    用；嗣於同年月30日晚上7 時許，其騎乘上開竊得之機車途
    經臺北縣樹林巿大安路175 號前為警查獲，並起出上揭重型
    機車及機車鑰匙，始查悉上情。
二、案經丙○○、丁○○訴由臺北縣政府警察局板橋分局報告臺
    灣板橋地方法院檢察署檢察官偵查起訴。
    理  由
壹、程序方面：本件被告乙○○所犯係死刑、無期徒刑、最輕本
    刑3 年以上有期徒刑以外之罪，其於準備程序就前揭被訴事
    實為有罪之陳述，經法官告知簡式審判程序之旨，並聽取其
    與公訴人之意見後，本院認無不得或不宜改依簡式審判程序
    進行之處，爰依刑事訴訟法第273 條之1 第1 項、第284 條
    之1 之規定，由本院裁定行簡式審判程序，合先敘明。
貳、實體方面：
一、上開事實，業據被告乙○○迭於警詢、偵訊及本院訊問時自
    白不諱，核與告訴人丙○○、丁○○及被害人甲○○於警詢
    時指訴之情節相符，並有內政部警政署刑事警察局96年8 月
    3 日刑紋字第0960112886號鑑驗書、贓物認領保管單、車輛
    竊盜、車牌失竊資料個別查詢報表- 查詢車輛認可資料、臺
    北縣政府警察局車輛尋獲電腦輸入單各1 紙、告訴人丙○○
    及丁○○前揭住處及現場指紋照片4 張、前開機車及鑰匙照
    片3 張、中華民國96年日出日沒時刻表1 份（詳見96年度偵
    字第23 925號偵查卷第15至20、34頁、96年度偵字第26735
    號偵查卷第20至24頁）在卷可稽。故被告之自白核與事實相
    符，應堪予採信。是本件事證已臻明確，被告犯行洵堪認定
    ，應予依法論科。
二、論罪科刑部分：
(一)、就事實欄一(一)部分，核被告所為，係犯刑法第321 條第1 項
    第1 、2 款踰越安全設備於夜間侵入住宅之加重竊盜罪。就
    事實欄一(二)部分，核被告所為，係犯刑法第320 條第1 項之
    竊盜罪。又就事實欄一(一)所示，被告先後竊取告訴人丙○○
    及丁○○之前開財物，時間及地點緊接，顯係於密接之時空
    下反覆實施，應論以接續犯。又被告上開二犯行，犯意各別
    ，行為互殊，應予分論併罰。再查被告前於93、94年間因竊
    盜及施用毒品等案件，分別經本院以93年度易字第934 號刑
    事判決處有期徒刑10月確定，及臺北地院以93年度易字第16
    89號刑事判決處有期徒刑4 月，並得易科罰金確定及以94年
    度易字第96號刑事判決處有期徒刑5 月，並得易科罰金確定
    ，嗣經臺北地院以94年度聲字第716 號刑事裁定上開三罪刑
    ，定應執行有期徒刑1 年5 月確定，並於民國95年6 月5日
    縮短刑期執行完畢出監在案，此有臺灣高等法院被告前案紀
    錄表可證，是其於受有期徒刑執行完畢後5 年內故意再犯有
    期徒刑以上之前揭二罪，為累犯，均應依刑法第47條第1項
    之規定，各加重其刑。
(二)、爰審酌被告前有多次竊盜前科，此有上開紀錄表可證，是其
    素行非佳，且正值青壯卻不思循正途賺取所需，其犯罪之動
    機、目的及手段實屬可議，且對社會治安所生危害非輕，及
    迄今尚未與告訴人丙○○、丁○○及被害人甲○○和解、賠
    償渠等所受之損失，惟其犯後坦承犯行，態度尚可等一切情
    狀，分別量處如主文所示之刑，並定應執行之刑，以資懲儆
    。
據上論斷，應依刑事訴訟法第273 條之1 第1 項、第299 條第1
項前段，刑法第321 條第1 項第1 款、第2 款、第320 條第1 項
、第47條第1 項、第51條第5款，判決如主文。
本案經檢察官彭聖斐到庭執行職務。
中    華    民    國    97    年     1    月    31    日
                  刑事第六庭法  官  饒金鳳
以上正本證明與原本無異。
如不服本判決，應於判決送達後10日內，向本院提出上訴書狀，
且上訴書狀應敘述具體理由，而上訴書狀未敘述上訴理由者，應
於上訴期間（即自收受判決書之翌日起算10日）屆滿後20日內補
提理由書。
                            書記官  王春森
中    華    民    國    97    年    1     月    31    日
附錄本案論罪科刑之法律條文：
中華民國刑法第321條：
犯竊盜罪而有左列情形之一者，處 6 月以上、 5 年以下有期徒
刑：
一、於夜間侵入住宅或有人居住之建築物、船艦或隱匿其內而犯
    之者。
二、毀越門扇、牆垣或其他安全設備而犯之者。
三、攜帶兇器而犯之者。
四、結夥三人以上而犯之者。
五、乘火災、水災或其他災害之際而犯之者。
六、在車站或埠頭而犯之者。
前項之未遂犯罰之。
中華民國刑法第320條：
意圖為自己或第三人不法之所有，而竊取他人之動產者，為竊盜
罪，處5 年以下有期徒刑、拘役或5 百元以下罰金。
意圖為自己或第三人不法之利益，而竊佔他人之不動產者，依前
項之規定處斷。
前二項之未遂犯罰之。


司法院資訊處製作；財團法人民間司法改革基金會備份。
